臺灣基隆地方法院刑事判決　　　　　　　96年度訴字第1017號
公　訴　人　臺灣基隆地方法院檢察署檢察官
被　　　告　乙○○
上列被告因毒品危害防制條例案件，經檢察官提起公訴（96年度
毒偵字第2492號），被告於準備程序進行中，就被訴事實為有罪
之陳述，經本院合議庭裁定由受命法官獨任進行簡式審判程序，
判決如下：
    主  文
乙○○施用第一級毒品，累犯，處有期徒刑柒月。扣案之第一級
毒品海洛因壹小包（驗餘淨重零點壹肆公克）併同內含第一級毒
品海洛因無法析離之包裝袋壹只（包裝重零點貳壹公克），均沒
收銷燬之，扣案之注射針筒伍支，均沒收。
    事  實
一、乙○○有下列前案紀錄，下述(二)所示案件構成累犯：
  (一)前因違反麻醉藥品管理條例案件，經臺灣士林地方法院以86
    年度易字第2184號判處有期徒刑六月確定；又因偽造有價證
    券案件，經臺灣高等法院以88年度上訴字第2325號判處有期
    徒刑二年六月確定。嗣其上開二罪經臺灣高等法院以89年度
    聲字第516 號裁定應執行有期徒刑二年十月確定，於民國89
    年3 月8 日入監，90年2 月21日假釋出監，91年6 月17日假
    釋期滿未經撤銷，其未執行之刑，以已執行論。
  (二)復因竊盜案件，經臺灣士林地方法院以92年度簡字第387 號
    判處有期徒刑三月確定，於93年3 月25日易科罰金執行完畢
    ，構成累犯。
  (三)復因施用第一級毒品案件，由臺灣基隆地方法院檢察署檢察
    官以95年度毒偵字第1102號提起公訴，經本院以95年度訴字
    第518 號判決判處有期徒刑7 月確定，甫於96年5 月15日期
    滿執行完畢，構成累犯。乙○○於96年8 月間，又因施用毒
    品案件，由臺灣基隆地方法院檢察署檢察官以96年度毒偵字
    第2202號提起公訴，現由臺灣基隆地方法院以96年度訴字第
    839 號判決判處有期徒刑7 月在案。
二、乙○○前因施用毒品案件，經觀察、勒戒後，認無繼續施用
    毒品之傾向，於92年11月6 日經釋放出所，並由臺灣士林地
    方法院檢察署檢察官於92年11月4 日，以92年度毒偵緝字第
    148 號為不起訴處分確定。乃乙○○猶不思戒除毒癮，基於
    施用第一級毒品海洛因之犯意，詎其仍未戒除毒癮，復基於
    施用第一級毒品海洛因之犯意，於96年10月7 日晚上7 時許
    ，在其基隆市○○○路133 巷12號12樓之現住處，將第一級
    毒品海洛因置入注射針筒內，摻水混合注射右手肘內側皮膚
    靜脈血管處之方式，施用毒品海洛因1 次，嗣為警於同年月
    8 日下午5 時許，在基隆市○○路與華四街口處，因見其神
    色慌張，形跡可疑而上前盤查，當場查獲並扣得其掉落地上
    其所有供施用之注射針筒5 支及身上所有之毒品海洛因1 包
    （驗餘淨重0.14公克），主動向警方供述上述施用毒品犯行
    ，自首而接受裁判，經採其尿液送驗，結果呈嗎啡（海洛因
    代謝後尿液檢出成份）陽性反應，始知上情。
三、案經基隆市警察局第一分局移送臺灣基隆地方法院檢察署檢
    察官偵查起訴。
    理  由
一、本件被告所犯者非為死刑、無期徒刑、最輕本刑為3 年以上
    有期徒刑之罪或高等法院管轄第一審案件，其於準備程序進
    行中，先就被訴事實為有罪之陳述，經告知其簡式審判程序
    之旨，並聽取公訴人及被告之意見後，本院依刑事訴訟法第
    273 條之1 第1 項之規定，裁定由受命法官獨任進行簡式審
    判程序，且依同法第273 條之2 規定，簡式審判程序之證據
    調查，不受第159 條第1 項、第161 條之2 、第161 條之3
    、第163 條之1 及第164 條至第170 條規定之限制，合先敘
    明。
二、上開施用第一級毒品海洛因之犯罪事實，業經被告於本院準
    備程序及審理中自白不諱。被告於96年10月8 日為警所採集
    之尿液，經送檢驗結果，確呈施用第一級毒品海洛因代謝後
    之鴉片類陽性反應（尿液中嗎啡成分高達7670 ng/ml、可待
    因成分高達835ng/ml）乙節，此有基隆市警察局第一分局96
    年10月8 日偵辦毒品案件尿液檢體對照表、臺灣尖端先進生
    技醫藥股份有限公司96年10月23日濫用藥物檢驗報告各1 份
    附卷可稽。又扣案之第一級毒品海洛因1 小包（扣案之白粉
    1 小包，經警依菸毒檢驗包試劑初步檢驗結果，呈嗎啡、海
    洛因反應），再送法務部調查局鑑驗結果，確含第一級毒品
    海洛因成分，合計淨重0.14公克，包裝重0.21公克，有基隆
    市警察局第四分局查獲涉嫌毒品危害防制條例毒品初步鑑驗
    報告單、法務部調查局96年10月28日調科壹字第0962307489
    0 號鑑定通知書各1 份在卷可佐，足證被告自白與事實相符
    ，堪以採信。又被告有如事實欄一、二所載前案紀錄、觀察
    、勒戒之事實等情，亦有臺灣高等法院被告前案紀錄表、臺
    灣基隆地方法院檢察署刑案資料查註紀錄表及全國施用毒品
    案件紀錄表各1 份存卷可參。綜上所陳，被告於前次觀察、
    勒戒於92年11月6 日釋放出所執行完畢，5 年內於96年10月
    7 日，施用第一級毒品海洛因，違反毒品危害防制條例案件
    ，罪證明確，犯行洵堪認定，應依法論科。
三、論罪科刑：
  (一)按海洛因係毒品危害防制條例第2 條第2 項第1 款所定之第
    一級毒品，被告予以施用，核其所為，係犯毒品危害防制條
    例第10條第1 項之施用第一級毒品罪。被告施用第一級毒品
    海洛因前持有第一級毒品海洛因之低度行為，應為施用之高
    度行為所吸收，不另論罪。
  (二)被告有事實欄一、(二)、(三)所載之前案紀錄暨科刑執行情形，
    有臺灣高等法院被告前案紀錄表在卷可稽，其於受有期徒刑
    之執行完畢後，5 年內故意再犯有期徒刑以上之本罪，為累
    犯，應依刑法第47條第1 項之規定加重其刑。
  (三)又被告係於96年10月8 日下午5 時許，在基隆市○○路與華
    四街口處，為警緝獲，在警方盤查過程中，被告即聽從員警
    指示，自行將身上所持有之海洛因1 小包及注射針筒丟在地
    上，主動供出其施用第一級毒品海洛因情事，且同意採集尿
    液送驗，接受裁判，有其警詢筆錄在卷可稽（見96年度毒偵
    字第2492號偵查卷第7 頁至第10頁），是員警於查扣第一級
    毒品海洛因前並未目擊被告施打毒品，亦無其他事證懷疑被
    告有施用毒品之情形，顯見被告係在偵查機關，尚未發覺其
    施用第一級毒品海洛因之犯罪前自首而接受裁判，故被告已
    符自首要件，就其施用第一級毒品部分之犯行，爰依刑法第
    62條前段規定減輕其刑，並依法先加後減。
  (四)爰審酌海洛因藥物對於人體會產生精神依賴作用，濫行施用
    之結果可能導致大腦病變及精神異常，足以危害個人健康及
    社會安全之管制藥品，被告竟仍濫行持有並施用，對社會治
    安造成一定之危害，並斟酌其持有之數量尚微及其犯後坦承
    犯行之態度等及其他一切情狀，量處如主文所示之刑，以示
    懲儆。
四、沒收部分：
  (一)扣案之第一級毒品海洛因（淨重0.14公克）併同無法析離之
    包裝袋1 只，應整體視為查獲之毒品，依毒品危害防制條例
    第18條第1 項前段之規定，宣告沒收銷燬之（蓋無論以何種
    方式包裝袋與其內裝之毒品，包裝袋內均會有極微量毒品殘
    留，故上述包裝袋1 只應整體視為查獲毒品，一併依前揭規
    定宣告沒收銷燬之，最高法院95年度臺上字第3739號、第73
    54號判決意旨參照）。
  (二)扣案注射針筒5 支，經核非專供施用毒品之器具，惟係被告
    所有且係供其施用第1 級毒品海洛因所用之物，業據被告供
    明在卷，爰依刑法第38條第1 項第2 款規定宣告沒收。
據上論斷，應依刑事訴訟法第273 條之1 第1 項、第299 條第1
項前段，毒品危害防制條例第10條第1 項、第18條第1 項前段，
刑法第11條、第38條第1 項第2 款、第47條、第62條前段，判決
如主文。
本案經檢察官甲○○到庭執行職務。
中　　華　　民　　國　　96　　年　　12　　月　　25　　日
                  刑事第三庭法  官  黃永定
以上正本證明與原本無異。
如不服本判決，應於判決送達後10日內，向本院【臺灣基隆地方
法院】提出上訴書狀，上訴於臺灣高等法院，並按他造當事人之
人數附具繕本。上訴書狀應敘述具體理由。上訴書狀未敘述上訴
理由者，應於上訴期間屆滿後20日內補提理由書於本院【臺灣基
隆地方法】。
中　　華　　民　　國　　96　　年　　12　　月　　25　　日
                            書記官  劉珍珍
附錄本案論罪科刑法條：
毒品危害防制條例第10條第1 項
I施用第一級毒品者，處六月以上五年以下有期徒刑。
